

HABILIDADES

- Desenvolvimento Full-Stack;
- Manutenção de Projetos;
- Uso de Frameworks e Bibliotecas Modernas;
- Compreensão de API Rest;
- Experiência com Metodologias Ágeis;

IDIOMAS

- Português Nativo
- Inglês Fluente

FORMAÇÃO ACADÊMICA

Bacharelado Em Ciência da Computação

Estácio • 2021-Atual

Técnico em Administração

Etec Jales • Jul.2016 - Dez.2017

VITOR FERNANDES

DESENVOLVEDOR JÚNIOR





(61) 9 9819-2296 vitor.fer.sil@hotmail.com



24/02/2000

PERFIL PROFISSIONAL

Desenvolvedor Júnior com experiência em várias tecnologias, incluindo TypeScript, React, Node.js, REST, PostgreSQL e C#. Comprovada capacidade de desenvolver projetos de alta qualidade dentro dos prazos. Fluente em inglês e com forte habilidade de comunicação e colaboração.

EXPERIÊNCIA

OSM Consultoria e Sistemas Ltda.

Estagiário de desenvolvimento de sistemas • Nov.2023 - Atual

- Aprendi a utilizar o Caché da InterSystems, uma tecnologia integrada que engloba frontend, back-end e banco de dados em um único projeto.
- Minha atuação principal é na manutenção do sistema, garantindo seu funcionamento adequado e implementando melhorias conforme necessário.
- Expandi minhas habilidades na criação de consultas SQL, permitindo uma manipulação mais eficiente de dados, com a criação de consultas mais complexas.

Grupo SouthRock

Desenvolvedor Full-Stack Júnior • Out.2022 - Fev.2023

- Desempenhei o papel principal na criação do boilerplate para o front-end de um novo projeto.
- Implementei o contexto de tema com a biblioteca Material UI.
- Utilizei o Redux Saga para o controle dos estados da API.
- Além do front-end, também contribuí para o back-end do projeto.
- Empreguei o Nest em Typescript, juntamente com PostgreSQL e TypeORM para manipulação do banco de dados.
- Prestei assistência na criação de consultas SQL básicas conforme a necessidade do cliente.

_fourcicle

Desenvolvedor Júnior • Jun.2022 - Set.2022

- Participei na manutenção de dois projetos criados em React, onde adquiri experiência com os componentes do Material UI e o uso do Saga para gerenciar informações das APIs.
- Tenho compreensão sólida de API Rest.
- No projeto principal, utilizei o Camunda Modeler 8 para a criação de diagramas.
- Fui responsável pela criação de uma nova ferramenta dentro dessa biblioteca.

_fourcicle

Estagiário • Dez.2021 - Jul.2022

- Participei na análise e compreensão de requisitos em colaboração com a equipe.
- Ajudei na documentação do código e dos sistemas desenvolvidos.
- Esta foi a minha primeira experiência profissional na área de desenvolvimento.